臺灣彰化地方法院刑事判決　　　　　　　　　　　　　九十三年度訴字第六八六號
　　公　訴　人　臺灣彰化地方法院檢察署檢察官
　　被　　　告　甲○○
右列被告因違反毒品危害防制條例案件，經檢察官提起公訴（九十三年度毒偵緝字第
九四、九五號），被告於本院準備程序中就被訴事實為有罪之陳述，經本院裁定依簡
式審判程序審理，判決如左：
    主  文
甲○○連續施用第一級毒品，處有期徒刑捌月；扣案之第一級毒品海洛因參包（共淨
重壹點陸肆公克）及內含海洛因殘渣之塑膠袋壹個均沒收銷燬之、注射針筒貳支、塑
膠分裝鏟管壹支、塑膠空袋伍個、黑色皮包壹個均沒收；又連續施用第二級毒品，處
有期徒刑肆月；應執行有期徒刑拾月，扣案之第一級毒品海洛因參包（共淨重壹點陸
肆公克）及內含海洛因殘渣之塑膠袋壹個均沒收銷燬之、注射針筒貳支、塑膠分裝鏟
管壹支、塑膠空袋伍個、黑色皮包壹個均沒收。
    事  實
一、甲○○前於民國九十年間，因施用毒品案件，經臺灣雲林地方法院以九十年度毒
    聲字第一三九七號裁定送觀察、勒戒後，認無繼續施用毒品之傾向，於九十一年
    一月十日執行完畢釋放後，由臺灣雲林地方法院檢察署檢察官於同年月十一日，
    以九十年度毒偵字第一七一八四號為不起訴處分確定。詎其仍不知悔改，於前開
    觀察、勒戒處分執行完畢釋放後五年內，再基於施用第一級毒品海洛因之概括犯
    意，自九十二年二月間某日起至九十三年四月十一日晚間某時止，在其位於雲林
    縣莿桐鄉○○村○○路一一０號住處，以將海洛因摻水再以針筒注射之方式，施
    用第一級毒品海洛因多次，一天約施用一次。另基於施用第二級毒品安非他命之
    概括犯意，自九十二年五月間某日起至九十三年四月十日上午某時止，在其雲林
    縣斗六市友人住處，將安非他命以火燒烤使產生煙霧後，再以吸食器吸食之方式
    ，施用第二級毒品安非他命多次，施用時間不固定。嗣先於九十二年六月二十二
    日十五時十分許，在彰化縣溪州鄉○○路一六九號旁為警查獲，並扣得其所有之
    第一級毒品海洛因一包（淨重０˙二０公克）及內含海洛因殘渣之塑膠袋一個；
    次於同年十月二十五日十一時三十五分許，又為警於雲林縣莿桐鄉○○路活動中
    心旁查獲，並扣得其所有之黑色皮包一個，內有第一級毒品海洛因二包（共淨重
    一˙四四公克）、施用工具注射針筒二支及塑膠分裝鏟管一支、原供盛裝海洛因
    之空塑膠袋五個；又甲○○為警查獲後，因未到案執行觀察、勒戒處分，而為臺
    灣彰化地方法院檢察署發布通緝，並於九十三年四月十三日十一時遭警緝獲，於
    同日送臺灣彰化看守所，經採其尿液送驗，檢驗結果發現其尿液安非他命類及鴉
    片類均呈陽性反應。
二、案經彰化縣警察局北斗分局報請及雲林縣警察局斗六分局報請臺灣雲林地方法院
    檢察署檢察官呈請臺灣高等法院檢察署核轉臺灣彰化地方法院檢察署檢察官偵查
    起訴。
    理  由
一、右開事實，業據被告甲○○於本院審理時坦承不諱，且被告於九十二年六月二十
    二日及同年十月二十五日為警查獲後採集之尿液，送彰化縣衛生局及雲林縣衛生
    局檢驗結果，均呈甲基安非他命及嗎啡陽性反應，此有彰化縣衛生局及雲林縣衛
    生局於九十二年六月二十七日、同年十一月五日分別出具之煙毒尿液檢驗成績書
    各一紙附卷可稽，又被告於偵查中因未到案執行觀察、勒戒處分，於九十三年四
    月十三日十一時經通緝到案後，同日送臺灣彰化看守所時所採集之尿液，經送詮
    昕科技股份有限公司檢驗，發現其尿液安非他命類及鴉片類均呈陽性反應，亦有
    臺灣彰化看守所檢體採收紀錄表及詮昕科技股份有限公司出具之濫用藥物尿液檢
    驗報告各一紙在卷可憑；此外，並有被告所有之第一級毒品海洛因三包、內含海
    洛因殘渣之塑膠袋一個、施用工具注射針筒二支、塑膠分裝鏟管一支、原供盛裝
    海洛因之空塑膠袋五個及黑色皮包一個扣案可資佐證，暨扣案物品照片六張在卷
    可參，而前開扣案之毒品三包，經送法務部調查局鑑定，確屬第一級毒品海洛因
    無訛（一包淨重０˙二０公克，另二包共淨重一˙四四公克），有鑑定通知書二
    紙在卷可按，另內含海洛因殘渣之塑膠袋一個，經檢驗內含之物品確有海洛因反
    應，亦有彰化縣警察局北斗分局毒品初步鑑驗報告單一紙在卷可查，被告自白核
    與事實相符。又被告前於九十年間，因施用毒品案件，經臺灣雲林地方法院以九
    十年度毒聲字第一三九七號裁定送觀察、勒戒後，認無繼續施用毒品之傾向，於
    九十一年一月十日執行完畢釋放後，由臺灣雲林地方法院檢察署檢察官於同年月
    十一日，以九十年度毒偵字第一七一八四號為不起訴處分確定乙情，有前開不起
    訴處分書、臺灣彰化地方法院檢察署刑案資料查註紀錄表及臺灣高等法院被告全
    國前案紀錄表各一份附卷可據，被告於上述觀察、勒戒處分執行完畢釋放後，五
    年內再施用第一、二級毒品，本件事證明確，被告右揭犯行，洵堪認定，應予依
    法論科。
二、核被告所為，係犯毒品危害防制條例第十條第一項之施用第一級毒品罪及同條第
    二項施用第二級毒品罪。被告於施用前後持有第一級毒品海洛因或於施用前持有
    第二級毒品安非他命之低度行為，應為施用之高度行為所吸收，均不另論罪。被
    告先後多次施用第一、二級毒品之犯行，時間緊接，顯係基於概括之犯意，觸犯
    構成要件相同之罪名，各應依連續犯論以一罪，並均加重其刑。又被告於九十二
    年六月二十二日或前四日內某時及同年十月二十五日或前四日內某時二次施用第
    一級毒品海洛因或第二級毒品安非他命以外之施用犯行，雖未經起訴，然因此部
    分與業經起訴部分均具連續犯之裁判上一罪關係，為起訴效力所及，基於審判不
    可分，本院自得一併審理。被告所犯上開二罪，犯意各別，行為互殊，應予分論
    併罰。爰審酌被告犯罪之動機、目的、施用毒品係自戕身心，且曾因施用毒品而
    送觀察、勒戒，猶不知悔改，竟又再度施用第一、二級毒品，顯乏禁絕毒害之決
    心暨其犯後坦承犯行等一切情狀，各量處如主文所示之刑，並定應執行刑，以示
    懲儆。扣案之第一級毒品海洛因三包（共淨重一˙六四公克），為屬毒品，又內
    含海洛因殘渣之塑膠袋一個，因內含第一級毒品海洛因，且毒品殘渣與塑膠袋已
    無法析離，應與前揭三包海洛因併依毒品危害防制條例第十八條第一項前段規定
    為沒收銷燬之宣告；另扣案之施用工具注射針筒二支、塑膠分裝鏟管一支、原供
    盛裝海洛因之空塑膠袋五個及黑色皮包一個，均係被告所有並供其施用海洛因所
    用之物，業據被告供明在卷，併為沒收之宣告。
據上論斷，應依刑事訴訟法第二百七十三條之一第一項、第二百九十九條第一項前段
，毒品危害防制條例第十條第一項、第二項、第十八條第一項前段，刑法第十一條前
段、第五十六條、第五十一條第五款、第三十八條第一項第二款，判決如主文。
本案經檢察官賴志盛到庭執行職務。
中　　　華　　　民　　　國　　　九十三　　　年　　　七　　月　　十二　　日
                                臺灣彰化地方法院刑事第二庭
                                    法      官  王義閔
右正本證明與原本無異。
如不服本判決，應於判決送達後十日內，向本院提出上訴狀( 須附繕本 )。
                                      法院書記官  詹國立
中　　　華　　　民　　　國　　　九十三　　　年　　　七　　月　　十二　　日
